【裁判字號】    92,交訴,33
【裁判日期】    920612
【裁判案由】    肇事遺棄罪等
【裁判全文】
臺灣桃園地方法院刑事判決                          九十二年度交訴字第三三號
    公  訴  人  臺灣桃園地方法院檢察署檢察官
    被      告  乙○○
右列被告因公共危險案件，經檢察官提起公訴（九十二年度偵字第一四六一號），本
院判決如左：
    主      文
乙○○服用酒類，不能安全駕駛動力交通工具而駕駛，處有期徒刑月。又駕駛動力
交通工具肇事，致人傷而逃逸，處有期徒刑捌月。應執行有期徒刑拾月。
    事      實
一、乙○○明知飲用酒類後其吐氣所含酒精成份超過每公升○．二五毫克以上者，即
    為酒力所困，辨識力、注意力、反應力均不如常，不得駕車。竟於民國（下同）
    九十二年一月五日晚上，在桃園縣某處飲用紅酒酒類後，酒精濃度測試值已達一
    ．○七ＭＧＬ，已陷於不能安全駕駛動力交通工具之狀態（尚未至精神耗弱及心
    神喪失之程度），仍駕駛車號三Ｍ—四六○二號自用小客車外出，於同日二十三
    時四十五分許，行經桃園縣蘆竹鄉○○路四一八號前，因酒後無法安全操控開車
    ，致與甲○所騎乘、車號ＭＤＰ－八九八號重機車發生碰撞，致甲○人車倒地，
    受有頭部外傷、右膝撕裂傷及雙下肢挫傷等傷害（過失傷害部分另由本院另案審
    理中），乙○○肇事後旋即逃逸，嗣於翌（六）日凌晨零時十五分許，復在桃園
    市○○○路與永安路口處，追撞呂振榮所駕車號五Ｐ—八六二號營業用小客車，
    嗣經警分別據報前往現埸處理後始循線查獲。
二、案經桃園縣警察局大園分局報請臺灣桃園地方法院檢察署檢察官偵查起訴。
    理      由
一、訊據被告乙○○對於右揭酒後駕車之犯罪事實供認不諱，惟否認有何肇事逃逸之
    犯行，辯稱：當時伊頭暈，且伊患有恐慌症，當時伊不知有撞到人，無肇事逃逸
    之故意云云。惟查，右揭服用酒類，不能安全駕駛動力交通工具而駕駛，及駕駛
    動力交通工具肇事，致被害人受傷而逃逸之犯罪事實，業據被告乙○○於警訊、
    偵訊中均坦承不諱，有警訊及偵訊筆錄在卷可稽，核與證人高志輝、呂振榮、甲
    ○等人分別於警訊或審理中指述情節相符，並有酒精濃度測試表、桃園縣警察局
    舉發違反道路交通管理事件通知單、員警觀察記錄表、診斷證明書及桃園縣警察
    局道路交通事故調查報告表各一紙，照片二十二張在卷可稽。另按酒精濃度呼氣
    達每公升○‧五五毫克或血液濃度達百分之○‧一一以上，肇事率為一般人十倍
    以上，參考德國、美國標準，應認為已達不能安全駕駛之標準，法務部八十八年
    五月十八日法八八檢字第一六六九號函可資參照。另依照交通部運輸研究所七十
    九年八月對駕駛人行為之研究（酒醉駕車對駕駛行為之分析研究）指出，吐氣每
    公升酒精含量零點二五ＭＧ等於血液中酒精濃度（Ｂｌｏｏｄ  ＡＬｃｏｈｏｌ
      Ｃｏｎｃｅｎｔｒａｔｉｏｎ簡稱ＢＡＣ）百分之零點零五（亦即每１００Ｍ
    Ｌ血液中含５０ＭＧ酒精），而（１）ＢＡＣ到達百分之０．０３至百分之０．
    ０５時，對駕駛能力之影響為：多數駕駛人心境逐漸幻不定、視覺與反應靈敏性
    減弱、對速度及距離的判斷力差。對心理行為之影響為：觀察力逐漸欠缺、心情
    漸趨輕鬆、自信心增加、多話、精神狀況處於陶醉感。（２）ＢＡＣ到達百分之
    ０．０５至百分之０．０８時，對駕駛能力之影響為：反應遲純、駕駛能力受損
    、遲而不決或決而不行。對心理行為之影響為：情緒鬆弛、感情與行為趨向誇張
    、肌肉不協調、精神處於興奮狀態。（３）ＢＡＣ到達百分之０．０８至百分之
    ０．１５時，對駕駛能力之影響為：判斷力嚴重條分敘如左：受到影響、能與精
    神協調受損、駕駛之體能困難增加。對心理行為之影響為：產犯罪事實生情緒異
    常現象、步伐不平穩、言語不清、反應惡劣、記憶及判斷力受損、精神處於錯亂
    狀態。（４）超過百分之０．１５，對駕駛人能力之影響為：無法開車。對心理
    行為之影響為：爛醉如泥、失去知覺可能致死、精神處於昏睡狀態。被告飲酒後
    吐氣一‧０七ＭＧ／Ｌ，已如前述，相當於ＢＡＣ百分之０．二一四，參酌上開
    說明，其判斷力、精神協調及駕駛體能、精神狀態等綜合判斷，被告乙○○有顯
    然無法正常駕駛現象，顯見被告當時已達於酒醉不能安全駕駛之程度，又其於肇
    事致人受傷後復未及時下車處理而逃逸，其酒後駕車、肇事逃逸等犯行，均堪認
    定。綜上足認，被告辯稱無肇事逃逸之故意云云，顯係事後畏罪卸責之詞，尚難
    採信。是本案事證明確，被告前開犯行，均洵堪認定。
二、核被告乙○○所為，係犯刑法第一百八十五條之三之服用毒品、酒類駕駛交通工
    具及同法第一百八十五條之四肇事逃逸罪。其所犯上開二罪間，犯意個別，罪
    名互異，應依法分論併罰。爰審酌被告雖無前科，有臺灣高等法院被告全國前案
    紀錄表在卷可稽，品行尚佳，然其無視酒後不得駕車之禁令，在飲用酒類不能安
    全駕駛動力交通工具之情形下，仍駕駛動力交通工具，危害行車安全，並造成甲
    ○受傷，再考量被告於肇事後竟逃離現場、未即時將被害人甲○送醫，犯罪之動
    機、目的、手段，智識程度為高職畢業、犯罪所生之損害非輕，事後與呂振榮雖
    成和解，惟迄今尚未與被害人甲○達成民事上和解，及犯罪後態度等一切情狀，
    量處如主文所示之刑，並依法定其應執行之刑，以資懲儆。
據上論斷，應依刑事訴訟法第二百九十九條第一項前段，刑法第一百八十五條之三、
第一百八十五條之四、第五十一條第五款，罰金罰鍰提高標準條例第一條前段，判決
如主文。
本案經檢察官吳廣莉到庭執行職務。
中      華      民      國    九十二    年      六      月     十二     日
                                      臺灣桃園地方法院刑事第六庭
                                          法  官    游  紅  桃
右正本證明與原本無異。
如不服本判決，應於判決送達後十日內向本院提出上訴狀（應附繕本），上訴於臺灣
高等法院。
                                          書記官    張  嘉  雯
中      華      民      國    九十二    年      六      月     十二     日
附論罪科刑依據之法條：
中華民國刑法第一百八十五條之三
服用毒品、麻醉藥品、酒類或其他相類之物，不能安全駕駛動力交通工具而駕駛者，
處一年以下有期徒刑、拘役或三萬元以下罰金。
中華民國刑法第一百八十五條之四
駕駛動力交通工具肇事，致人死傷而逃逸者，處六月以上五年以下有期徒刑。


司法院資訊處製作；財團法人民間司法改革基金會備份。
